【裁判字號】    99,智簡上,7
【裁判日期】    990603
【裁判案由】    違反著作權法
【裁判全文】
臺灣臺中地方法院刑事判決             99年度智簡上字第7號
上  訴  人  臺灣臺中地方法院檢察署檢察官
被      告  丙○○
上列上訴人因被告違反著作權法案件，不服本院臺中簡易庭民國
99年2月11日99年度中智簡字第6號第一審刑事簡易判決(聲請簡
易判決處刑案號：98年度偵字第27638號)，提起上訴，及移送併
案審理(99年度偵字第5256號)，本院管轄之第二審合議庭判決如
下︰
    主  文
原判決撤銷。
丙○○明知係侵害著作財產權之光碟重製物而散布，處有期徒刑
柒月。緩刑貳年。扣案之盜版遊戲光碟「無雙OROCHI蛇魔再臨」
壹片、「鋼彈無雙2」壹套及寄件信封袋貳個，均沒收。
    犯罪事實
一、丙○○明知專用於日商新力電腦娛樂股份有限公司出品之「
    Play Station2」（下稱PS2）遊戲主機之「無雙OROCHI蛇魔
    再臨」、「鋼彈無雙2」遊戲軟體係分屬臺灣光榮綜合資訊
    股份有限公司(下稱光榮公司)及甲○○○○○○○公司享有著作財
    產權之電腦程式著作，尚在著作財產權存續期間內，非經著
    作財產權人之同意或授權，不得擅自散布侵害著作財產權之
    光碟重製物。亦知悉其於民國98年6月初，以新臺幣(下同)4
    000元之價格，向網路不詳賣家，連同機台所販入內含上開
    電腦程式著作之光碟，係未經上開著作權人之授權或同意而
    擅自重製，屬侵害著作財產權之光碟重製物。詎竟基於散布
    盜版光碟重製物之犯意，自98年7月底起，在其位於臺北市
    中山區○○○路○段61號3樓之4住處，以電腦連線上網至露
    天拍賣網站，以「s0000000」帳號，在該網站拍賣網頁上，
    刊登以每片(套)80元至120元不等之價格販賣上開盜版光碟
    片之訊息，供不特定人瀏覽與下標購買，以此方式侵害著作
    權人之著作財產權。嗣警方上網瀏覽發覺，佯以顧客下標購
    買並匯付款項，經丙○○郵寄而扣得盜版遊戲光碟「無雙
    OROCHI蛇魔再臨」1片、「鋼彈無雙2」1套及其所有供上開
    犯罪所用之寄件信封袋2個。
二、案經光榮公司訴由臺中縣警察局報告臺灣臺中地方法院檢察
    署檢察官偵查後聲請簡易判決處刑，暨臺中縣警察局豐原分
    局報告該署檢察官偵查移送併案審理。
    理  由
一、按被告以外之人於審判外之言詞或書面陳述，除法律有規定
    者外，不得作為證據；又被告以外之人於審判外之陳述，雖
    不符前4條之規定，而經當事人於審判程序同意作為證據，
    法院審酌該言詞陳述或書面陳述作成時之情況，認為適當者
    ，亦得為證據。當事人、代理人或辯護人於法院調查證據時
    ，知有第159條第1項不得為證據之情形，而未於言詞辯論終
    結前聲明異議者，視為有前項之同意，刑事訴訟法第159條
    第1項、第159條之5分別定有明文。查被告丙○○於本院言
    詞辯論終結前並未就本院下列所引用之證據聲明異議，本院
    審酌各該證據資料並無顯不可信或違法不當之瑕疵，以之作
    為證據應屬適當，該等證據自均具有證據能力，合先敘明。
二、上揭犯罪事實，業據被告丙○○於警詢、偵查中及本院審理
    時坦承不諱，核與證人即臺北市保護智慧財產權交流協會總
    幹事(亦係告訴人光榮公司代理人)乙○○於警詢、偵查中證
    述情節大致相符，並有鑑定書2紙、露天拍賣網站網頁列印
    畫面、中華郵政股份有限公司98年9月4日儲字第0980073349
    號函送之被告帳戶基本資料及客戶歷史交易清單、中華郵政
    WebATM轉帳明細表、拍賣網站會員帳號S0000000資料與新世
    紀資通股份有限公司(遠傳)IP紀錄、通聯調閱查詢單各1份
    、採證照片2張附卷可憑，並有盜版遊戲光碟「無雙OROCHI
    蛇魔再臨」1片、「鋼彈無雙2」1套、寄件信封袋2個附卷可
    稽，足徵被告前開自白與事實相符，堪以採信。事證明確，
    被告上開犯行，應堪認定。
三、核被告所為，係犯著作權法第91條之1第3項前段之明知係侵
    害著作財產權之重製光碟而散布罪。被告為散布而持有上開
    光碟之低度行為，為其明知係侵害著作財產權之光碟重製物
    而散布之高度行為所吸收，不另論罪。被告以一行為在上開
    網站拍賣網頁上刊登侵害光榮公司及甲○○○○○○○公司著作財
    產權之光碟重製物加以散布，為想像競合犯，應從一重處斷
    。上開刊登散布侵害甲○○○○○○○公司著作財產權之光碟重製
    物部分，雖未據聲請（起訴），然經檢察官移送併案審理，
    本院認該部分與已聲請簡易判決處刑部分，具有想像競合犯
    之裁判上一罪關係，應為起訴效力所及，自應併予審理。
四、原審以被告事證明確予以論罪科刑，固非無見。然查，原審
    對於前開併案之具有想像競合裁判上一罪關係之犯罪事實，
    未及併予審理，容有未洽。檢察官以原判決未及審酌前開併
    案部分為由提起上訴，為有理由，應由本院將原判決撤銷改
    判。爰審酌被告明知係侵害著作財產權之光碟重製物，仍為
    販售而散布，既侵害他人著作財產權，損及他人享有之智慧
    財產權，並破壞我國保護智慧財產權之形象，及其所散布之
    光碟數量尚非龐大、犯罪之時間非長，兼衡其素行良好、年
    輕識淺，本案犯罪手段，暨於警詢、偵查、本院審理時均坦
    認犯行、深知悔悟、態度良好，業與告訴人光榮公司達成和
    解及因被害人甲○○○○○○○公司在臺並無代理人致未達成和解
    等一切情狀，量處如主文第2項所示之刑，以資懲儆。
五、查被告前未曾因故意犯罪受有期徒刑以上刑之宣告，有臺灣
    高等法院被告前案紀錄表及臺灣臺中地方法院檢察署刑案資
    料查註紀錄表各1份在卷可按，其年輕識淺，因一時失慮，
    致罹刑章，事後坦承犯行，且業與告訴人光榮公司和解，業
    據光榮公司代理人乙○○具狀陳報在卷，顯見被告已深具悔
    意，諒其經此刑之宣告後，應知警惕而信無再犯之虞，認其
    所受宣告之刑，以暫不執行為適當，併依刑法第74條第1項
    第1款規定宣告緩刑2年，以勵自新。
六、扣案之盜版遊戲光碟「無雙OROCHI蛇魔再臨」1片、「鋼彈
    無雙2」1套及寄件信封袋2個，均係供犯著作權法第91條之1
    第3項犯罪所用之物，均應依著作權法第98條但書規定，併
    予宣告沒收。
據上論斷，應依刑事訴訟法第455條之1第1項、第3項、第369條
第1項前段、第364條、第299條第1項前段，著作權法第91條之1
第3項前段、第98條但書，刑法第11條、第55條、第74條第1項第
1款，判決如主文。
本案經檢察官丁○○到庭執行職務。
中    華    民    國    99    年    6    月     3     日
                         臺灣臺中地方法院刑事第5庭
                             審判長法  官  張靜琪
                                   法  官  莊嘉蕙
                                   法  官  丁智慧
上正本證明與原本無異。
不得上訴。
                                 書記官    林錦源
中    華    民    國    99    年    6    月     3     日
附錄論罪科刑依據之法條：
著作權法第91條之1第2項、第3項
明知係侵害著作財產權之重製物而散布或意圖散布而公開陳列或
持有者，處3年以下有期徒刑，得併科新臺幣7萬元以上75萬元以
下罰金。
犯前項之罪，其重製物為光碟者，處6月以上3年以下有期徒刑，
得併科新臺幣20萬元以上2百萬元以下罰金。但違反第87條第4款
規定輸入之光碟，不在此限。

司法院資訊處製作；財團法人民間司法改革基金會備份。
